最高法院刑事判決　　　　　　一○○年度台上字第三六六三號
上　訴　人　曾煥騏
上列上訴人因違反毒品危害防制條例案件，不服台灣高等法院中
華民國一○○年三月三十一日第二審更審判決（一○○年度重上
更(二)字第三○號，起訴案號：台灣板橋地方法院檢察署九十四年
度偵字第一四八九○、一四八九一、一四八九二、一四八九三號
），提起上訴，本院判決如下：
    主  文
上訴駁回。
    理  由
按刑事訴訟法第三百七十七條規定，上訴於第三審法院，非以判
決違背法令為理由，不得為之。是提起第三審上訴，應以原判決
違背法令為理由，係屬法定要件。如果上訴理由書狀並未依據卷
內訴訟資料，具體指摘原判決不適用何種法則或如何適用不當，
或所指摘原判決違法情事，顯與法律規定得為第三審上訴理由之
違法情形，不相適合時，均應認其上訴為違背法律上之程式，予
以駁回。上訴人曾煥騏上訴意旨略稱：上訴人於本件毒品運送過
程，雖為共同正犯，然未主導犯罪之進行，原判決對主謀陳春華
量處有期徒刑六年八月，與上訴人所受有期徒刑之宣告僅相差二
月，顯未審酌上訴人犯罪後之態度，復未適用刑法第五十九條減
輕其刑，自有理由不備之違法云云。惟查，本件原審經審理結果
，認上訴人犯行明確，因而撤銷第一審之科刑判決，經比較行為
時與裁判時之法律，改判仍適用想像競合犯之規定，並適用毒品
危害防制條例第十七條第一項之規定，從一重論處上訴人共同運
輸第二級毒品罪刑（量處有期徒刑六年六月，併為相關從刑之諭
知），已詳其調查、取捨證據之結果及憑以認定犯罪事實之心
證理由。並敘明：公訴意旨另以上訴人走私大麻之行為，另犯毒
品危害防制條例第五條第二項之意圖販賣而持有第二級毒品罪嫌
等語。惟經綜合調查證據之結果，該部分犯罪尚屬不能證明，因
依公訴意旨認此部分與論罪科刑部分，有想像競合犯之一罪關係
，爰不另為無罪之諭知等旨綦詳。從形式上觀察，原判決並無足
以影響判決結果之違法情形存在。且按刑之量定，為求個案裁判
之妥當性，法律賦予法院裁量之權。刑法上之共同正犯，基於共
同犯罪行為，應由正犯各負全部責任之理論，固應就全部犯罪結
果負其責任，惟於科刑時，則應以各行為人之責任為基礎，並審
酌刑法第五十七條所列各款情狀，分別情節，為各被告量刑輕重
之標準。各共同正犯所科之刑，苟未悖於比例原則及平等原則，
即不能任意指摘為違法。又刑法第五十九條規定酌減其刑，係事
實審法院審判職權得為裁量之事項，不得以此為上訴第三審之理
由。經查，原判決認上訴人犯罪已經證明，並於理由逐一詳敘關
於量刑所審酌上訴人犯罪後態度等事項，本於個案裁量之原則，
量處上訴人有期徒刑六年六月（原判決理由貳、五），核無違於
罪刑相當之原則，形式上雖與其他共同正犯所受刑之宣告僅存些
微之差距，然仍不得任意指摘為違法。再原判決經綜合卷內全部
證據資料，未認定上訴人犯罪之情狀在客觀上有顯有憫恕，科以
最低刑仍嫌過重之情形，故未適用刑法第五十九條減輕其刑，要
屬事實審法院職權之適法行為，亦不容執為上訴第三審之理由。
綜上說明，應認上訴人之上訴違背法律上之程式，予以駁回。
據上論結，應依刑事訴訟法第三百九十五條前段，判決如主文。
中    華    民    國  一○○  年    七    月    七    日
                      最高法院刑事第九庭
                          審判長法官  黃  一  鑫  
                                法官  林  勤  純  
                                法官  陳  國  文  
                                法官  宋  明  中  
                                法官  王  居  財  
本件正本證明與原本無異
                                      書  記  官  
中    華    民    國  一○○  年    七    月   十四   日
                                                      Q